臺灣臺南地方法院臺南簡易庭民事判決
111年度南簡字第1420號
原      告  臺灣銀行股份有限公司

法定代理人  許志文  
訴訟代理人  許豊鑫  
被      告  陳美蓮  


            王紹安  


上列當事人間請求清償債務事件，於民國111年11月10日言詞辯
論終結，本院判決如下：
    主      文
被告應連帶給付原告新臺幣228,898元，及如附表所示之利息及
違約金。
訴訟費用新臺幣2,430元由被告連帶負擔。
本判決得假執行。
    事實及理由
一、被告均經合法通知，無正當理由，未於言詞辯論期日到場，
    核無民事訴訟法第386條所列各款情形，爰依原告之聲請，
    由其一造辯論而為判決。　　
二、原告主張：
（一）被告陳美蓮於民國102年至107年就讀中華醫事科技大學進
      修部護理學系，邀同被告王紹安擔任連帶保證人，與原告
      簽訂就學貸款額度新臺幣（下同）80萬元之放款借據（下
      稱系爭借據），依系爭借據第4條約定，原告憑被告陳美
      蓮於本教育階段內各學期出具之「撥款通知書」撥款；被
      告陳美蓮於本教育階段尚有8學期借款，金額共233,031元
      ，目前借款餘額尚有228,898元（下稱系爭借款）未清償
      。依約系爭借款應於最後教育階段學業完成日或休、退學
      日或教育實習期滿日或服義務兵役服役期滿日滿1年之次
      日起開始分108期，依年金法，按月平均攤還本息。
（二）依系爭借據第5條約定及教育部109年7月23日臺教高通字
      第1090093228B號令公布之高級中等以上學校學生就學貸
      款作業要點第4條規定，借款利率按中華郵政股份有限公
      司（下稱中華郵政）1年期定期儲蓄存款機動利率加0.15％
      浮動計算，加碼年利率由教育部適時檢討調整並公告之。
      被告於111年4月1日未依約履償利息起算日，應負擔之就
      學貸款利率為1.15％（中華郵政1年期定期儲金機動利率1.
      06％+0.15％-原告銀行自行吸收0.06％）。111年6月22日（
      利率變動日）起至同年9月23日（被告轉催收日）止之中
      華郵政1年期定期儲蓄存款機動利率為1.185％，就學貸款
      利率為1.275％。再依系爭借據第6條之約定，如違約經轉
      列催收款時，則改按轉列催收款項日借款利率1.275％加年
      利率1％即2.275％固定計算利息，倘借款人遲延還本或付息
      時，除願就遲延還本部分，自遲延時起按應繳款日之借款
      人應負擔利率計付遲延利息外，並應就遲延還本付息部分
      ，本金自到期日起，利息自應付息日起，照應還款額，逾
      期在6個月以內者，按應繳款日之借款人應負擔利率10％、
      逾期超過6個月者，按應繳款日之借款人應負擔利率20％計
      付違約金。如因前項情事或依系爭借據（含特別條款）約
      定視為全部到期並經轉列催收款項時，自轉列催收款項之
      日起，前條所定利息及前項所定本金遲延利息，其利率改
      按轉列催收款項日借款人應負擔利率加年率1％（該合計數
      下稱遲延利率）固定計算，前項所定本金違約金及利息違
      約金，其利率改按上開遲延利率10％（逾期6個月內部分）
      或上開遲延利率20％（逾期6個月以上之超過6個月部分）
      計算。
（三）被告陳美蓮自111年5月1日（利息自111年4月1日起計算）
      起即未依約履行債務，雖經原告一再催討仍未獲清償，迄
      今尚積欠本金228,898元及如附表所示之利息、違約金，
      依系爭借據第7條第1項第1款約定，被告陳美蓮對原告所
      負任何一宗債務不依約清償或攤還本金時，無須事先通知
      或催告、得就系爭借款視為全部到期；被告王紹安既為連
      帶保證人，自應負連帶清償責任，為此依消費借貸及連帶
      保證之法律關係提起本件訴訟等語。
（四）聲明：如主文第1項所示。
三、被告未於言詞辯論期日到場，亦未提出書狀作何聲明或陳述
    。
四、按當事人對於他造主張之事實，於言詞辯論時不爭執者，視
    同自認。但因他項陳述可認為爭執者，不在此限。當事人對
    於他造主張之事實，已於相當時期受合法之通知，而於言詞
    辯論期日不到場，亦未提出準備書狀爭執者，準用第1項之
    規定。分別為民事訴訟法第280條第1項、第3項前段所明文
    。此視同自認之規定，依同法第436條第2項規定，亦適用於
    簡易訴訟程序。
五、本件原告主張之事實，業據原告提出就學貸款放出查詢單2
    件、就學貸款借保人基本資料查詢、放款借據、就學貸款歷
    史明細批次查詢、高級中等以上學校學生就學貸款作業要點
    、中華郵政利率資料、臺灣銀行函各1件、就學貸款申請撥
    款通知書8件為證（見本院卷第19頁至第55頁），核屬相符
    。而記載原告上開主張之起訴狀繕本，均已於111年11月1日
    合法送達被告，有本院送達證書2紙在卷可稽，被告既未於
    言詞辯論期日到場爭執，亦未提出書狀作何聲明或陳述，自
    堪信為真實。
六、按稱消費借貸者，謂當事人一方移轉金錢或其他代替物之所
    有權於他方，而約定他方以種類、品質、數量相同之物返還
    之契約。借用人應於約定期限內，返還與借用物種類、品質
    、數量相同之物。又遲延之債務，以支付金錢為標的者，債
    權人得請求依法定利率計算之遲延利息。但約定利率較高者
    ，仍從其約定利率。當事人得約定債務人於債務不履行時，
    應支付違約金。民法第474條第1項、第478條前段、第233條
    第1項、第250條第1項分別定有明文。再按稱保證者，謂當
    事人約定，一方於他方之債務人不履行債務時，由其代負履
    行責任之契約。保證債務，除契約另有訂定外，包含主債務
    之利息、違約金、損害賠償及其他從屬於主債務之負擔。連
    帶債務之債權人，得對於債務人中之一人或數人或其全體，
    同時或先後請求全部或一部之給付。連帶債務未全部履行前
    ，全體債務人仍負連帶責任。亦為民法第739條、第740條及
    第273條所明文。而保證債務之所謂連帶，係指保證人與主
    債務人負同一債務，對於債權人各負全部給付之責任者而言
    ，此就民法第272條第1項規定連帶債務之文義參照觀之甚明
    。故連帶保證與普通保證不同，縱使無民法第746條所揭之
    情形，亦不得主張同法第745條關於先訴抗辯之權利（最高
    法院45年台上字第1426號民事判決意旨參照）。
七、經查被告陳美蓮既自111年5月1日起即未依約清償系爭借款
    本息，經原告依兩造之約定主張系爭借款全部視同到期，被
    告陳美蓮自應清償系爭借款全部，並給付約定之利息及違約
    金。又系爭借款尚積欠本金228,898元及如附表所示之利息
    、違約金，被告王紹安為連帶保證人，參照前開說明，自應
    與被告陳美蓮連帶負全部清償責任。從而原告依消費借貸及
    連帶保證之法律關係，請求被告連帶給付如主文第1項所示
    之本金、利息及違約金，為有理由，應予准許。
八、末按共同訴訟人因連帶或不可分之債敗訴者，應連帶負擔訴
    訟費用。法院為終局判決時，應依職權為訴訟費用之裁判。
    民事訴訟法第85條第2項、第87條第1項分別定有明文。經核
    本件訴訟費用為第一審裁判費2,430元，應由敗訴之被告連
    項帶負擔，爰依職權確定如主文第2項所示。
九、本判決係關於財產權之訴訟標的金額在50萬元以下而適用簡
    易訴訟程序所為被告敗訴之判決，本院併依民事訴訟法第38
    9條第1項第3款規定，依職權宣告假執行。
十、據上論結，本件原告之訴為有理由，依民事訴訟法第436條
    第2項、第385條第1項前段、第85條第2項、第87條第1項、
    第389條第1項第3款，判決如主文。
中　　華　　民　　國　　111 　年　　11　　月　　24　　日
                  臺灣臺南地方法院臺南簡易庭
                              法  官　林雯娟
上列正本證明與原本無異。
如不服本判決，應於判決送達後20日內，向本院提出上訴狀並表
明上訴理由，如於本判決宣示後送達前提起上訴者，應於判決送
達後20日內補提上訴理由書（須附繕本）。
如委任律師提起上訴者，應一併繳納上訴審裁判費。
中　　華　　民　　國　　111 　年　　11　　月　　24　　日
                              書記官  朱烈稽


 附表：     本金金額 （新臺幣） 利息計算期間   利率 （年息） 違約金 228,898元 自111年4月1日起至111年6月21日止 1.15％ 自111年5月2日起至111年6月21日止，按左列利率10％計算之違約金。  自111年6月22日起至111年9月22日止 1.275％ 自111年6月22日起至111年9月22日止，按左列利率10％計算之違約金。  自111年9月23日起至清償日止 2.275％ 自111年9月23日起至111年11月1日止，按左列利率10％計算之違約金。    自111年11月2日起至清償日止，按左列利率20％計算之違約金。